臺灣高等法院臺中分院刑事裁定　
111年度聲字第971號
聲  請  人  
即  受刑人  王詮景



上列聲請人因聲請定應執行刑案件，對於本院中華民國111年2月
17日111年度聲字第444號裁定，聲請定應執行之刑，本院裁定如
下：
    主  文
聲請駁回。
    理  由
一、首查，於司法實務運作上，就所受理當事人或其相關人員的
    請求、聲明或聲請案，概不受其所用詞文拘束，亦即仍應尋
    繹其意涵，探求真意，而後依法律規定適切處理。舉例而言
    ，當事人雖然表示是「請求」或「聲明」，而實際上該當於
    「聲請」者，受理的司法機關仍應依「聲請」案件的相關規
    定，加以處理，並附具准駁的理由；反之，亦同。本件聲請
    人即受刑人王詮景(下稱聲請人)於民國111年4月19日提出之
    「刑事聲請狀」，其書狀主旨雖記載：「111年度聲字第444
    號申請定應執行刑案件聲明異議乙事」等旨，並未敘明係聲
    請定應執行刑，但觀諸其內容記載：「定應執行刑案件一覽
    表編號1，罪名竊盜、案號彰化地檢108年度偵字第4920號、
    108年度易字第922號案號不符。數罪併罰刑期不符。說明：
    110年度執緝丁字第458號彰化地檢109年度偵字第8782號丁
    股竊盜有期徒刑6月2次應執行有期徒刑10月（另案未定應執
    行刑）；廢棄物清理法有期徒刑1年4月，定應執行2年2月，
    刑期起算日期110年11月2日入監執行，期滿日112年12月27
    日。本院刑事裁定數罪併罰聲請案號111年度執聲字第105號
    應執行有期徒刑1年6月，執行刑期起算日期110年11月2日，
    執行期滿112年4月27日，請求檢察官重新裁定執行指揮，請
    貴院明察」等節，堪認聲請人之真意係聲請就本院111年度
    聲字第444號裁定如附表編號1所示之竊盜罪，變更為臺灣彰
    化地方法院109年度簡字第2013號判決判處應執行有期徒刑1
    0月之竊盜罪，再與本院上開裁定如附表編號2所示之廢棄物
    清理法罪，聲請合併定應執行刑，而非就檢察官之指揮執行
    聲明異議，故非聲明異議案，自應依刑事訴訟法聲請程序處
    理，先予敘明。
二、按依刑法第53條及第54條應依刑法第51條第5款至第7款之規
    定，定其應執行之刑者，檢察官始有聲請權，受刑人僅得請
    求檢察官聲請之，刑事訴訟法第477條定有明文。此種裁定
    具實體之效力，本不告不理之原則，法院之裁定應以檢察官
    聲請範圍為限，否則不無未受請求事項予以裁定之違法。故
    檢察官聲請定受刑人之執行刑者，法院僅能於檢察官聲請之
    範圍內依法裁定。倘受刑人尚有其他應合併定執行刑之罪刑
    者，仍應由該管檢察官依上開規定另聲請法院裁定之。
三、經查：
(一)聲請人因犯如附表所示各罪，業經臺灣彰化地方法院及本院
    判處罪刑確定，嗣經聲請人已請求檢察官聲請定應執行刑，
    本院為上開犯罪事實最後判決之法院，故於檢察官所聲請如
    附表所示之案件，以111年度聲字第444號裁定定應執行刑為
    有期徒刑1年6月，此有臺灣高等法院被告前案紀錄表及上開
    裁判在卷可稽，並無違法或不當之處。
(二)聲請人雖請求就臺灣彰化地方法院109年度簡字第2013號判
    決應執行有期徒刑10月之竊盜罪，與如附表編號2所示經判
    處有期徒刑1年4月之廢棄物清理法罪合併定應執行刑。然依
    上開說明，數罪併罰有兩裁判以上聲請定應執行刑，僅最後
    事實審法院之檢察官始有聲請權，故檢察官聲請定應執行之
    刑者，法院僅能於聲請範圍內依法裁定，不得任意擴張請求
    範圍，亦即檢察官未聲請之部分(即臺灣彰化地方法院109年
    度簡字第2013號判決應執行有期徒刑10月)，基於不告不理
    原則，法院無逾越聲請範圍逕為裁定之餘地。聲請人如認該
    案與其他案件罪刑符合定執行刑之要件，自得依刑事訴訟法
    第477條第2項規定，請求該案犯罪事實最後判決法院(臺灣
    彰化地方法院)之檢察官向該案犯罪事實最後判決法院提出
    聲請。
(三)是以，聲請人逕向本院聲請定應執行刑，尚有未合，其聲請
    無從准許，應予駁回。
四、據上論結，依刑事訴訟法第220條，裁定如主文。
中　　華　　民　　國　　111 　年　　5 　　月　　10　　日
            刑事第四庭     審判長法　官   蔡  名  曜
                                 法　官   黃  玉  琪
                                 法　官   林  宜  民
以上正本證明與原本無異。
如不服本裁定，應於收受送達後5日內向本院提出抗告書狀（須
附繕本）。因疫情而遲誤不變期間，得向法院聲請回復原狀。

                                 書記官   謝  安  青
　　　　　　　　　　　　　　　　 
中　　華　　民　　國　　111 　年　　5 　　月　　10　　日
附表：
編號  1  2  罪名  竊盜  廢棄物清理法  宣告刑  有期徒刑4月  有期徒刑1年4月  犯罪日期  107.11.21  107.10.14  偵查(自訴)機關年度及案號  彰化地檢108年度偵字第4920號 彰化地檢107年度偵字第11999號等  最後 事 實 審 法院 臺灣彰化地方法院 臺灣高等法院臺中分院   案號 108年度易字 第922號 109年度上訴字 第1061號   判決 日期 108.09.20 109.08.25  確定判決 法院 臺灣彰化地方法院 最高法院    案號 108年度易字 第922號 110年度台上字 第2966號   確定判決日期 108.10.23 110.04.14  得易科、易服社勞否之案件  得易科 得社勞 不得易科 不得社勞  備註  彰化地檢108年度執字第5405號(已執畢) 彰化地檢110年度執字第2294號